行　政　法　院　判　決　　　　　　　　　　　　　八十七年度判字第一三三五號
　　原　　　告　亞威科技股份有限公司
　　　　　　　　　　　　　（送達處所：臺灣省台北縣新莊市○○路九○一之一號
　　　　　　　　　　　　　　二.
　　代　表　人　甲○○
　　被　　　告　桃園縣稅捐稽徵處
右當事人間因營業稅事件，原告不服財政部中華民國八十六年十一月二十六日台財訴
字第八六○五九四一七一號再訴願決定，提起行政訴訟。本院判決如左︰
　　主  文
原告之訴駁回。
　　事  實
緣原告於民國八十五年三、四月間銷售貨物予亞聖電子股份有限公司等三家廠商，開
立字軌號碼：ＢＴ00000000、ＣＤ00000000、ＣＤ0000000
0號統一發票三紙，銷售額計新台幣（以下同）一一、八二二、九二五元，稅額五九
一、一四六元。原告申報八十五年三－四月份營業稅時，漏未申報上開銷售額及稅額
，違反營業稅法第三十五條第一項規定，案經被告查獲審理違章成立，處以所漏營業
稅額三倍之罰鍰計一、七七三、四○○元（計至百元止）。原告不服，申請復查，未
獲變更，提起訴願、再訴願亦均遭駁回，遂提起本訴。茲摘兩造訴辯意旨於次：
原告起訴意旨略謂︰原告於八十四年八月至八十六年五月止，委任龍瀚會計事務所負
責人莫美琍處理稅務帳務一事，而每期應申報之稅捐，原告亦先核算，並將稅額如數
交予莫美琍代繳入公庫及申報。然莫美琍在未按照實際應繳之稅額向稅捐處申報，私
自侵吞該項稅款，又傳真不實之申報書予原告，直至原告向稅捐處查證，始得知所開
立之發票字軌號碼ＢＴ00000000、ＣＤ00000000、ＣＤ00000
000銷售額計新台幣壹仟壹佰捌拾貳萬貳仟玖佰貳拾伍元，稅額伍拾玖萬壹仟壹佰
肆拾陸元均未申報及繳稅，原告為得以繼續營業，即先行補繳該項稅款，並同時寄出
存證信函予莫美琍，要其提出補救方法，誰知莫美琍宣稱該項申報並無違法，沒有構
成漏報行為，如提起訴願應可獲得免罰，而事實台灣省政府、財政部均予以駁回，至
此原告認為莫美琍已無能力再為此一事件負責，而莫美琍也因此案件依法被提起公訴
。原告自事件爆發後，營業無法正常，建物受稅捐處限制轉移，銀行往來額度被取消
，財務陷入困境，已於八十六年六月一日暫停營業，本件漏報發生於八十五年三、四
月間，原告並不知情，得知後即先行補繳欠稅，對被告處以三倍罰鍰實感不服等語。
被告答辯意旨略謂︰一、原告八十五年三、四月銷售貨物予亞聖電子股份有限公司等
三家，開立三聯式統一發票計銷售額一一、八二二、九二五元，稅額五九一、一四六
元，於申報八十五年三至四月份營業稅時漏申報該銷售額與稅額，有交查異常查核清
單及本處八十五年九月五日八十五桃稅工字第八五○二一二五一號函等資料附案可稽
，經審理違章屬實，遂依前揭規定核處所漏稅額三倍罰鍰計一、七七二、四○○元，
並無不合。二、本案系爭漏報之銷售額，原告未依營業稅法第三十五條規定期限內申
報，為不爭之事實，亦不為原告所否認，原告雖於調查基準日前（八十五年九月二日
）自行補報，惟迄至調查基準日前仍未繳納應繳之所漏稅款，核與稅捐稽徵法第四十
八條之一規定不符，仍應依營業稅法第五十一條第三款規定核處罰鍰，原告委託莫君
代理申報及繳納應納稅款，其代理人未盡代理之義務，係原告與代理人債權債務之關
係，與本案違章事實不生影響，原告據此主張減輕免罰，自無可採。其起訴應認無理
由，請予駁回等語。
　　理  由
按「營業人除本法另有規定外，不論有無銷售額，應以每二個月為一期，於次期開始
十五日內，填具規定格式之申請書，檢附退稅款及其他有關文件，向主管稽徵機關申
報銷售額、應納或溢付營業稅額。其有應納稅額者，應先向公庫繳納後，檢同繳納收
據一併申報。」「納稅義務人左列情形之一者，除追繳稅款外，按所漏稅額處一倍至
十倍罰鍰，並得停止其營業．．．三短報或漏報銷售額者。」分別為營業稅法第三十
五條第一項、第五十一條第三款所明定。本件原告於八十五年三、四月間銷售貨物予
亞聖電子股份有限公司等三家廠商，開立字軌號碼：ＢＴ00000000、ＣＤ0
0000000、ＣＤ00000000號統一發票三紙，銷售額計一一、八二二、
九二五元，稅額五九一、一四六元，惟原告申報八十五年三－四月份營業稅時，漏未
申報上開銷售額及稅額，有原告八十五年三至四月份營業人銷售額與稅額申報書、營
業人進項憑證交查異常查核清單、催繳通知書等影本附原處分可稽，且為原告所不
爭。被告處以所漏稅額三倍之罰鍰計一、七七三、四○○元（計至百元止）。原告不
服，主張其於被告通知調查前已自動補申報，不應處罰云云，申經復查決定，以原告
雖於調查基準日（八十五年九月五日）前自動補報系爭銷售額，惟迄至調查基準日前
未繳納應繳之所漏稅款，與稅捐稽徵法第四十八條之一規定不符，自無免罰之適用為
由，乃未准變更原核定。揆諸首揭規定，核無不合，一再訴願決定遞予維持，亦無違
誤。至原告所訴其公司稅務均委由龍瀚會計事務所負責人莫美琍處理，詎莫美琍未據
實申報而侵吞稅款。本件漏報發生於八十五年三、四月，其未曾接獲稅捐處通知文件
，於得知時，即先行補繳欠稅，被告處以三倍罰鍰實難甘服乙節。惟查稅捐稽徵法第
四十八條之一係規定：「納稅義務人自動向稅捐稽徵機關補報並補繳所漏稅款者，凡
屬未經檢舉及未經稽徵機關或財政部指定之調查人進行調查之案件，左列之處罰一律
免除．．．二各稅法所定關於逃漏稅之處罰。」本件原告未依營業稅法第三十五條第
一項所定期限內申報，雖於調查基準日前之八十五年九月二日自行補報，已構成漏報
銷售額之違章情事，並非純屬欠稅案件，且迄至調查基準日前仍未繳納應繳之所漏稅
款，已據被告陳明，核與稅捐稽徵法第四十八條之一規定免罰之要件不符。且原告之
稅務既委任莫美琍處理，即應注意被委託人是否依規定辦理，其應注意、能注意而未
盡注意責任，對於被委託人之行為仍應負責，是其主張莫美琍未據實申報侵吞其稅款
縱令非虛，亦僅屬其間委任契約所生內部權利義務關係，不得執為免罰之理由。原告
起訴意旨難謂有理，應予駁回。
據上論結，本件原告之訴為無理由，爰依行政訴訟法第二十六條後段，判決如主文。
中    華    民    國     八十七      年      七      月       三        日
                    行 政 法 院 第 三 庭
                                審 判 長 評  事      陳  石  獅
                                         評  事      趙  永  康
                                         評  事      高  啟  燦
                                         評  事      蔡  進  田
                                         評  事      鄭  淑  貞
右  正  本  證  明  與  原  本  無  異
                                         法院書記官  郭  育  玎
中    華    民    國     八十七      年      七      月       六        日
